# 递延收益以前年度未摊销

提问人：1424861436 时间：2020-02-28 08:05:20
请问若甲公司 2017 年收到一与生产线技术改造相关的政府补助， 2017 年计入递延收益核算。 2018 年 3 月相关生产线技术改造完成，转入固定资产核算，并于转固后正常计提折旧。但 2018 年单位未对递延收益进行摊销，事务所也未对其进行审计调整。请问 2019 年审时，该递延收益应该在该资产的剩余摊销期内计提 12 个月的摊销，还是应补提对应资产 2018 年转固后至 2019 年 12 月 31 期间的摊销呢？（补提摊销的金额较小，可不考虑对以前年度损益的调整）

回答人：chenyiwei
该事项属于前期差错。如果影响重大的，应追溯重述前期报表；如果影响不重大的，即为非重大前期差错，则应将累积少摊的金额一次性计入错误发现年度（ 2019 年度）的损益，而不是采用“在该资产的剩余摊销期内计提 12 个月的摊销”的做法。后者是针对会计估计变更的衔接处理方法。